

PERFIL

Ingeniero de Sistemas, Analista de datos, con experiencia en análisis, diseño y creación de soluciones BI, manejo de base de datos para la integración de diferentes fuentes de recursos. participación en proyectos en los cuales se comprende y analiza el contexto de negocio y con base en eso, diseñar e implementar mejoras, con el fin de facilitar la toma de decisiones de la organización.

Experiencia en Analítica y Gestión de datos, Desarrollo PL_SQL, ODI (ETL) extracción, transformación y carga de datos. OBIEE (Oracle Business Intelligence Enterprise Edition), Power BI, Desarrollo en clúster a través de la aplicación HUE, con leguajes Python y integrados en workflows. Implementación Core Bancario Flexcube.

CONTACTO

313 3316213



Kra 87B #6D-10, Bogotá



andres.ers@gmail.com

SOFTWARE

SQL

PL-SQL

ODI (ETL)

OBI

POWER BI

FLEXCUBE

PYTHON

HUE - CLUSTER

ANDRÉS RAMÍREZ

LIDER PROYECTOS / INGENIERO DE DATOS

EXPERIENCIA PROFESIONAL

INSTITUTO COLOMBIANO AGROPECUARIO - ICA

Servicios Profesionales / octubre 2023 - diciembre 2023

Analizar y realizar los flujos de datos requeridos para generar la inteligencia de negocios del Instituto de acuerdo con las necesidades de cada una de sus áreas. Realizar los tableros de control y analítica de datos en los proyectos.

BANCO POPULAR

Profesional Flexcube / octubre 2021- agosto 2023

Líder Técnico Flexcube: Implementación del nuevo Core, levantamiento información, análisis de requerimientos, diseño y elaboración de hojas de vida, mapeo a bases de datos Flexcube para el desarrollo de reportes BI y ETL. Soporte Flexcube en las diferentes células del banco.

ASESOFTWARE (Davivienda – Seguros Bolívar)

Analista de Sistemas Senior / marzo 2017- octubre 2021

Davivienda:

Desarrollo Fabrica: Desarrollar las diferentes soluciones a las necesidades de los usuarios por medio de las mejores prácticas y conocimientos técnicos de las herramientas ODI (ETL), OBIEE, PL-SQL, HUE. Análisis y Gestión de datos, realizar extracción, transformación y cargue de nuevos modelos de datos que puedan ser modelados en cubos y reportes para generar análisis que ayuden a los usuarios a la hora de la toma de decisiones. Realizar documentación de requerimientos, diseños y manuales técnicos.

Pruebas: Realizar las pruebas con la solución desarrollada y documentada donde se valida no solo la funcionalidad de la solución de cada requerimiento, también se verifica estabilidad, flujos lógicos de operación, flujos alternativos y flujos atípicos dentro del proceso, calidad en los datos fuente, transformaciones y cargue, calidad en la información resultante para su visualización.

Implementación: Acompañar y guiar al área del proyecto Davivienda en la implementación de las nuevas soluciones creadas o mejora de los procesos en el ambiente productivo.

Cliente Seguros Bolívar

Desarrollo Etapa 1: Se realiza el desarrollo de acuerdo con lo enunciado en la Circular 039 para reservas de siniestros. La herramienta utilizada es PL-SQL, Se ajusta el desarrollo actual de acuerdo con las necesidades de los usuarios.

Pruebas: Realizar las pruebas unitarias, funcionales y de integración donde se valida no solo la funcionalidad de la solución de cada requerimiento, también se verifica estabilidad, flujos lógicos de operación y flujos alternativos dentro del proceso, calidad en los datos fuente, en conjunto con los usuarios.

BANCO DE OCCIDENTE

Analista / diciembre 2012 - marzo 2017

Implementación del nuevo Core del Banco (Proyecto Core Banking System Pasivas), en sus 2 Fases, para la información histórica en base de datos modelo ODS (Integrar datos de múltiples fuentes de datos) y Desarrollos sobre Flexcube.

Analista funcional y técnico: Implementación del nuevo Core del Banco, levantamiento de información, análisis de requerimientos, diseño y elaboración de hojas de vida, mapeo a bases de datos de ODS y Flexcube.

Desarrollo de reportes (OBIEE) y ETL (ODI), pruebas funcionales y no funcionales para

Soporte y mantenimiento a temas relacionados con el ODS, gestionar y consolidar información técnica/funcional.

FORMACIÓN

INGENIERO DE SISTEMAS

UNIVERSIDAD MANUELA BELTRAN – UMB 2003 Bogotá, Colombia

TÉCNICO PROFESIONAL INGENIERÍA DE SISTEMAS CORPORACIÓN UNIFICADA NACIONAL - CUN 1999 Bogotá, Colombia

REFERENCIAS

Víctor Quintero

Ingeniero de Sistemas Teléfono 311 5423702 E-mail victor_quin@hotmail.com

Andrea Marín

Administradora Empresas Teléfono 313 3617272 E-mail ancreps28@hotmail.com